【裁判字號】    97,交聲,3207
【裁判日期】    971231
【裁判案由】    交管條例聲異
【裁判全文】
臺灣板橋地方法院交通事件裁定        97年度交聲字第3207號
原處分機關  交通部公路總局臺北區監理所板橋監理站
異  議  人
即原處分人  甲○○
上列異議人即受處分人因違反道路交通管理處罰條例案件，對於
交通部公路總局臺北區監理所板橋監理站中華民國97年12月11日
所為之處分（原處分案號：板監裁字第裁41-C00000000號），聲
明異議，本院裁定如下：
    主  文
異議駁回。
    理  由
一、原處分意旨略以：異議人即受處分人甲○○於民國97年11月
    15日7 時55分許，駕駛車號8HT-529 號重型機車，行經臺北
    縣三重市○○○街與該街42巷之交岔路口時，有「駕車行經
    有燈光號誌管制之交岔路口闖紅燈（紅燈左轉）」之違規行
    為，經臺北縣政府警察局三重分局交通分隊警員當場攔停，
    並填製臺北縣政府警察局北縣警交字第C00000000 號號舉發
    違反道路交通管理事件通知單（下稱舉發通知單）舉發，並
    經原處分機關於97年12月11日以板監裁字第裁41-C00000000
    號違反道路交通管理事件裁決書，依道路交通管理處罰條例
    第53條第1 項之規定，裁處罰鍰新臺幣（下同）1,800 元，
    並依同條例第63條第1 項第3 款之規定，記違規點數3 點。
二、異議意旨略以：伊並無闖紅燈之違規事實，且警員攔停後要
    伊所看之紅綠燈亦係錯誤的，不應以警員所說的為證，伊確
    實未闖紅燈，而係在綠燈時左轉，為此聲明異議，請求撤銷
    原處分云云。
三、按道路交通管理處罰條例所稱之汽車，包括機器腳踏車；汽
    車駕駛人，行經有燈光號誌管制之交岔路口闖紅燈者，處新
    臺幣1,800 元以上5,400 元以下罰鍰；又汽車駕駛人駕駛汽
    車違反道路交通管理處罰條例第53條規定者，除應依該條所
    規定之罰鍰處罰外，並記違規點數3 點，道路交通管理處罰
    條例第3 條第8 款、第53條第1 項、第63條第1 項第3 款分
    別定有明文。
四、經查：
  (一)臺北縣三重市○○○街與該街42巷之交岔路口設置有燈光號
    誌管制一節，為異議人所不爭執，並經證人即本件舉發警員
    乙○○於本院訊問時證述明確，堪信屬實。再異議人於前揭
    時、地，駕駛車號8HT-529 號重型機車違規闖紅燈左轉之情
    ，業據證人乙○○於本院訊問時具結證稱：我當天在執行交
    通取締違規勤務，我在該路口執勤，我是站在中興北街上，
    這個路口Ｔ型路口，並庭呈當時路口照片，異議人是從中興
    北街42巷左轉到中興北街上，所以異議人左轉之前是先行駛
    在中興北街42巷，而不是幸福東路上，我所站的位置是在中
    興北街，當時中興北街的號誌是綠燈，而中興北街42巷的號
    誌是紅燈，異議人就違規紅燈左轉等語（見本院97年12月31
    日訊問筆錄第2 頁），而證人乙○○係於執行勤務當中，偶
    然發現本件違規事實，衡情應無設詞攀誣，或虛構違規事實
    以陷害異議人之可能。況警員執行公務時，本身即受有行政
    懲處責任之監督，且其到庭具結作證，更係以刑事責任擔保
    其證言之真實性，故證人前開證述內容，以及其所記錄舉發
    之本件違規事實，應無不可採信之處，佐以證人乙○○亦明
    確證稱：（問：舉發當時是何時？）97年11月15日7 點55分
    ，當時天色已經明亮，視線很清楚。……（問：你認識異議
    人嗎？）不認識等語（同上筆錄第2 、3 頁），足徵證人乙
    ○○確有親眼目擊異議人騎乘前開機車，違規闖紅燈左轉無
    疑，自無錯認誤判之虞。是異議人猶空言辯稱：並未闖紅燈
    云云，無非事後卸責之詞，難以採信。
  (二)異議人另辯稱：本件不應僅以警員所說為證云云，然對於駕
    駛人闖紅燈之違規行為，法無明文須以照片或錄影紀錄憑以
    認定，自應由行政機關本於職權調查一切證據後認定之，否
    則，倘要求一律須以照片或錄影紀錄證明，非但虛耗國家資
    源，且顯然違反道路交通行政具有之機動、迅速、多元特性
    ，有害主管機關稽查不法、維護道路交通安全之行政目的。
    故執勤員警本乎個人之感官知覺，親自見聞客觀情狀所為之
    證述，亦屬合法之證據資料，倘經調查結果，認其證詞明確
    ，無故意構陷及錯認誤判之虞，具有相當之證明力，據以認
    定違規事實成立者，洵屬法之所許。從而，異議人上開所辯
    ，尚有誤會，亦無可採。
五、綜上所述，本件異議人確有於前揭時、地，有「駕車行經有
    燈光號誌管制之交岔路口闖紅燈（紅燈左轉）」之違規行為
    ，事證明確。從而，原處分機關依道路交通管理處罰條例第
    53條第1 項之規定，裁處罰鍰1,800 元，並依同條例第63條
    第1 項第3 款之規定，記違規點數3 點之處分，其認事用法
    均無違誤，裁罰亦無不當，本件異議為無理由，應予駁回。
據上論斷，應依道路交通管理處罰條例第87條第2 項，道路交通
案件處理辦法第19條，裁定如主文。
中    華    民    國    97    年    12    月    31    日
                  交通法庭    法  官  鄧雅心
以上正本證明與原本無異。
如不服本裁定應於送達後5 日內向本院提出抗告狀。
                              書記官  王小芬
中    華    民    國    97    年    12    月    31    日


司法院資訊處製作；財團法人民間司法改革基金會備份。
